臺灣高等法院刑事判決　　　　　　　 100年度上訴字第2009號
上　訴　人　臺灣士林地方法院檢察署檢察官
被　　　告　林志雄
上列上訴人因被告違反毒品危害防制條例案件，不服臺灣士林地
方法院100年度審訴第247號，中華民國100年5月24日第一審判決
（起訴案號：台灣士林地方法院檢察署100年度毒偵字第504號）
，提起上訴，本院判決如下：
    主  文
上訴駁回。
    事實及理由
一、本案經本院審理結果，認原審以被告林志雄施用第一級毒品
    ，累犯，處有期徒刑7月。核其認事用法及量刑均無不當，
    應予維持，並引用第一審判決書記載之事實、證據及理由（
    如附件）。
二、公訴人上訴意旨，以被告有施用毒品前科，且屬累犯，原審
    量處有期徒刑7月過輕云云。
三、惟查：
(一)按量刑之輕重，係屬事實審法院得依職權自由裁量之事項，
    苟已斟酌刑法第57條各款所列情狀，而未逾越法定刑度，不
    得遽指為違法 (見最高法院85年度台上字第2699號判決意旨
    參照）。
(二)原審法院於量刑理由已說明毒品危害防制條例認施用毒品者
    ，具「病患性犯人」之特質，法律修正時除降低施用毒品罪
    之法定刑外，並採以觀察、勒戒方式戒除其身癮及以強制戒
    治方式戒除其心癮之措施，足認僅對於施用毒品之犯人科以
    重刑，並不能使其戒除毒癮。另參諸世界各國之醫療經驗及
    醫學界之共識，咸認施用毒品成癮者，其心癮甚難戒除，絕
    難戒絕斷癮，致其再犯率均偏高。因此施用毒品者無法戒絕
    毒癮，一再施用，為施用毒品者之特性。且新修正刑法已採
    一罪一罰，對於施用毒品者，每次施用毒品之犯行，均分別
    處罰，已足制裁被告各次施用毒品之犯行。被告雖有施用毒
    品前科執行情形，惟酌以被告提出之陽明醫院診斷證明書，
    患有口腔黏膜下纖維化症（即癌前病變），導致身體病痛而
    施用第一級毒品之犯罪動機，暨其施用毒品係傷害自身健康
    ，犯後坦承犯行之態度良好、家庭生活經濟狀況等一切情狀
    ，因而量處有期徒刑7月，並無違反比例原則，公訴人上訴
    意旨，指摘原判決量刑過輕，就原判決適法裁量權之行使為
    爭執，核無理由，應予駁回。
據上論斷，應依刑事訴訟法第368條，第373條，判決如主文。
本案經檢察官曾忠己到庭執行職務。
中    華    民    國    100  年     8     月     2     日
                  刑事第十一庭審判長法  官  許宗和
                                    法  官  沈君玲
                                    法  官  趙功恆
以上正本證明與原本無異。
如不服本判決，應於收受送達後10日內向本院提出上訴書狀，其
未敘述上訴之理由者並得於提起上訴後10日內向本院補提理由書
（均須按他造當事人之人數附繕本）「切勿逕送上級法院」。
                                    書記官  陳佳伶
中    華    民    國   100    年    8     月    2     日
附錄本案論罪科刑法條全文：
毒品危害防制條例第10條第1項
施用第一級毒品者，處6 月以上5 年以下有期徒刑。